【裁判字號】    98,訴,1040
【裁判日期】    981215
【裁判案由】    違反槍砲彈藥刀械管制條例
【裁判全文】
臺灣屏東地方法院刑事判決              98年度訴字第1040號
公  訴  人  台灣屏東地方法院檢察署檢察官
被      告  甲○○
選任辯護人  賴柏宏律師
            鄭國安律師
上列被告因違反槍砲彈藥刀械管制條例案件，經檢察官提起公訴
（98年度偵字第5468號），本院判決如下：
    主  文
甲○○未經許可，寄藏可發射子彈具有殺傷力之改造手槍，處有
期徒刑年貳月，併科罰金新臺幣壹拾萬元，罰金如易服勞役，
以新臺幣壹仟元折算壹日。扣案仿BERETTA 改造手槍（槍枝管制
編號：0000000000號）壹把（含彈匣壹個））、八點八釐米非制
式子彈壹顆均沒收。
    事  實
一、甲○○明知具有殺傷力之改造手槍與子彈為槍砲彈藥刀械管
    制條例所管制之違禁物，未經許可不得持有、寄藏，竟未經
    許可，基於寄藏具殺傷力之改造手槍與子彈之犯意，於民國
    94年10月間在其位於屏東縣新園鄉○○村○○路3之200號之
    住家內，受友人方右聰（已歿）之託，收受換裝土造金屬槍
    管而具殺傷力之仿BERETTA 廠92FS型半自動改造手槍1 把（
    含彈匣1 個，槍枝管制編號：0000000000）、具殺傷力口徑
    8.8mm ±0.5mm 之非制式子彈2 顆與具殺傷力口徑9mm 之非
    制式子彈2 顆後，代為寄藏保管，並將上開改造手槍與子彈
    寄藏於上開住處2 樓臥房之床板下。嗣於98年7 月15日9 時
    30分許，經警持搜索票，前往甲○○上開住處執行搜索，於
    甲○○2 樓臥室之床板下扣得裝有上開改造手槍1 把（含彈
    匣1 個）、子彈10顆（其中6 顆不具殺傷力）、郵局存摺、
    聯邦銀行存摺、台南中小企銀存摺、台灣銀行存摺各1 本與
    金融卡5 張之黑色手提包1 個。
二、案經內政部警政署刑事警察局偵八隊與屏東縣政府警察局東
    港分局報告台灣屏東地方法院檢察署檢察官偵查起訴。
    理  由
一、證據審查：
  (一)按被告以外之人（含證人、鑑定人、告訴人、被害人、共同
    被告等）於審判外之陳述雖不符刑事訴訟法第159 條之1 至
    之4 等4 條之規定，而經當事人於審判程序同意作為證據，
    法院審酌該言詞陳述或書面陳述作成時之情況，認為適當者
    ，亦得為證據，刑事訴訟法第159 條之5 第1 項定有明文。
    其立法意旨在於傳聞證據未經當事人之反對詰問予以核實，
    原則上先予排除，惟若當事人已放棄反對詰問權，於審判程
    序中表明同意該等傳聞證據可作為證據；基於尊重當事人對
    傳聞證據之處分權，並充實證據資料以利真實發見，強化言
    詞辯論功能，使訴訟程序得以順暢進行，上開傳聞證據亦均
    具有證據能力。本判決下列所引用之各項證據方法之證據能
    力，被告及其辯護人於本院審判期日中均未予爭執，且迄至
    言詞辯論終結前亦未再聲明異議，本院審酌該等言詞陳述及
    書面陳述作成時之情況，並無不宜作為證據之情事，依刑事
    訴訟法第159 條之5 之規定，自得作為證據，合先敘明。
  (二)次按，鑑定人由審判長、受命法官或檢察官就下列之人選任
    1 人或數人充之：(一)就鑑定事項有特別知識經驗者。(二)經政
    府機關委任有鑑定職務者；鑑定之經過及其結果，應命鑑定
    人以言詞或書面報告；法院或檢察官得囑託醫院、學校或其
    他相當之機關、團體為鑑定，或審查他人之鑑定，並準用第
    203 條至第206 條之1 規定，刑事訴訟法第198 條、第206
    條第1 項、第208 條第1 項分別定有明文。本件卷附槍彈鑑
    定書1 份，雖係被告以外之人即內政部警政署刑事警察局於
    審判外之書面陳述，然該局係臺灣高等法院檢察署關於槍彈
    有無殺傷力之概括選任鑑定機關，有臺灣高等法院檢察署92
    年9 月9 日檢文允字第0921001203號函附之「臺灣高等法院
    檢察署檢察長概括選任鑑定機關表列」足參，則上開槍彈鑑
    定書，為刑事訴訟法第159 條第1 項規定之例外情形，應有
    證據能力。
二、訊據被告甲○○於本院審理時，對其前揭時地寄藏改造手槍
    、子彈之犯罪事實均自白不諱，復有扣案改造手槍1 把（含
    彈匣1 個）、8.8mm 子彈2 顆、9mm 子彈2 顆之扣押物品目
    錄表1 紙在卷，而上開改造手槍及非制式子彈經內政部警政
    署刑事警察局鑑定結果，手槍係仿BERETTA 廠92FS型半自動
    手槍，換裝土造金屬槍管而成，擊發功能正常，可供擊發適
    用子彈使用，認具殺傷力之改造手槍（槍枝管制編號：
    0000000000號），及認具殺傷力之8.8mm 非制式子彈2 顆（
    其中1 顆已試射）、9mm 非制式子彈2 顆（均已試射），有
    該局98年8 月12日刑鑑字第0980106078號槍彈鑑定書各1 份
    附卷可參，被告甲○○上開自白，堪認與事實相符。本件被
    告犯罪事證已臻明確，應依法論科。
三、按可發射子彈、具有殺傷力之改造手槍及其所使用，具有殺
    傷力之子彈，分別為槍砲彈藥刀械管制條例第4 條第1 項第
    1 款、第2 款規定之槍枝、子彈，非經中央主管機關許可，
    不得持有，同條例第5 條定有明文。核被告甲○○所為，係
    犯違反槍砲彈藥刀械管制條例第8 條第4 項、第1 項之未經
    許可，寄藏可發射子彈，具有殺傷力之改造手槍罪、同條例
    第12條第4 項、第1 項之未經許可寄藏子彈罪。前開槍砲彈
    藥刀械管制條例規定雖於94年1 月26日修正，嗣其關於罰金
    等部分所適用之刑法總則規定，亦於94年2 月2 日修正公布
    ，95年7 月1 日起生效施行，惟槍砲彈藥刀械管制條例規定
    之持有及寄藏槍枝罪，係將持有與寄藏手槍罪為分別之處罰
    規定，而寄藏與持有，均係將物置於自己實力支配之下，僅
    寄藏必先有他人之持有行為，而後始為之受寄代藏而已，故
    寄藏之受人委託代為保管，其保管之本身，亦屬持有，不過
    ，此之持有係受寄之當然結果，雖不應另就持有予以論罪，
    然未經許可持有手槍，其持有之繼續，為行為之繼續，亦即
    一經持有手槍，罪已成立，但其完結須繼續至持有行為終了
    時為止。則包括持有之寄藏手槍行為，自亦為行為之繼續，
    其犯罪之完結須繼續至寄藏行為終了時為止（最高法院88年
    第8 次刑事庭會議決議參照），本件被告甲○○最初受託寄
    藏手槍之時間為94年10月間，雖係在前開槍砲彈藥刀械管制
    條例之罰金部分應適用之刑法總則規定修正公布施行前，然
    其寄藏行為繼續至98年7 月15日始被查獲，其寄藏行為之終
    了既在刑法修正公布施行後，自無行為後法律變更可言，應
    適用修正後槍砲彈藥刀械管制條例之規定論處。又被告甲○
    ○以一行為同時觸犯未經許可寄藏改造手槍罪，與未經許可
    寄藏子彈罪，應依刑法第55條前段想像競合之例，從一重之
    未經許可寄藏可發射子彈，具有殺傷力之改造手槍罪處斷。
四、爰審酌被告甲○○之年齡、品行、智識能力、犯罪手段、對
    於法益所生侵害之程度，其為56年2 月15日出生、受有國民
    中學教育程度、業工之人，有警詢年籍等資料在卷可稽，前
    曾因犯罪經法院判刑確定，有臺灣高等法院被告前案紀錄表
    1 份在卷可按，素行不佳，並考量其犯罪後，於本院審理時
    ，均能坦認犯行之犯罪後態度等一切情狀，量處如主文所示
    之刑，並諭知罰金易服勞役之折算標準。
五、扣案仿BERETTA 半自動手槍而製造並具有殺傷力之改造手槍
    1 把（槍枝管制編號：0000000000號）及未試射具有殺傷力
    之8.8mm 非制式子彈1 顆，為依法不得持有之違禁物，均應
    依刑法第38條第1 項第1 款規定沒收之。另扣案已經擊發之
    8.8mm 及9mm 非制式子彈彈殼共3 枚，既已經使用而不具擊
    發能力，喪失違禁物之性質，爰不另為沒收之諭知。又扣案
    不具殺傷力之9mm 子彈6 顆（其中2 顆已試射）因不具殺傷
    力，有上開刑事警察局鑑驗書可參，與其他扣案之郵局存摺
    、聯邦銀行存摺、台南中小企銀存摺、台灣銀行存摺各1 本
    與金融卡5 張之黑色手提包1 個等物，既非違禁物，亦非供
    被告犯罪所用或預備之物，均不予宣告沒收，並此敘明。
據上論斷，依刑事訴訟法第299 條第1 項前段，槍砲彈藥刀械管
制條例第8 條第4 項、第1 項、第12條第4 項、第1 項，刑法第
11條前段、第55條、第42條第3 項、第38條第1 項第1 款，判決
如主文。
本案經檢察官李秀玲到庭執行職務
中    華    民    國    98    年    12    月    15    日
            刑事第二庭      審判長法  官  黃國永
                                  法  官  翁世容
                                  法  官  簡光昌
上列正本證明與原本無異。
如不服本判決應於收受本判決送達後10日內向本院提出上訴書狀
，其未敘述上訴理由者，並得於提起上訴後20日內向本院補提理
由書狀（均須按他造當事人之人數附繕本）「切勿逕送上級法院
」。
中    華    民    國    98    年    12    月    15    日
                                  書記官  黃佳惠
附錄本案論罪科刑法條全文：
槍砲彈藥刀械管制條例第8條
未經許可，製造、販賣或運輸鋼筆槍、瓦斯槍、麻醉槍、獵槍、
空氣槍或第4條第1項第1款所定其他可發射金屬或子彈具有殺傷
力之各式槍砲者，處無期徒刑或5年以上有期徒刑，併科新臺幣1
千萬元以下罰金。
未經許可，轉讓、出租或出借前項所列槍枝者，處5 年以上有期
徒刑，併科新臺幣1 千萬元以下罰金。
意圖供自己或他人犯罪之用，而犯前二項之罪者，處無期徒刑或
7 年以上有期徒刑，併科新臺幣1 千萬元以下罰金。
未經許可，持有、寄藏或意圖販賣而陳列第1 項所列槍枝者，處
3 年以上10年以下有期徒刑，併科新臺幣700 萬元以下罰金。
第1 項至第3 項之未遂犯罰之。
槍砲彈藥刀械管制條例第12條
未經許可，製造、販賣或運輸子彈者，處1 年以上7 年以下有期
徒刑，併科新台幣500 萬元以下罰金。
未經許可，轉讓、出租或出借子彈者，處6 月以上5 年以下有期
徒刑，併科新台幣300 萬元以下罰金。
意圖供自己或他人犯罪之用，而犯前二項之罪者，處3 年以上10
年以下有期徒刑，併科新台幣700 萬元以下罰金。
未經許可，持有、寄藏或意圖販賣而陳列子彈者，處5 年以下有
期徒刑，併科新台幣300 萬元以下罰金。
第 1 項至第 3 項之未遂犯罰之。
中華民國刑法第305條
（恐嚇危害安全罪）
以加害生命、身體、自由、名譽、財產之事，恐嚇他人致生危害
於安全者，處2 年以下有期徒刑、拘役或3 百元以下罰金。


司法院資訊處製作；財團法人民間司法改革基金會備份。
